臺灣新竹地方法院刑事裁定　　　　　　 94年度交聲字第216號
移送機關　交通部公路總局新竹區監理所新竹市監理站
受處分人
即異議人　　甲○○
上列受處分人因違反道路交通管理處罰條例案件，對交通部公路
總局新竹區監理所新竹市監理站於中華民國九十四年七月二十日
竹監三字第裁五一─E00000000號裁決書，聲明異議，
本院裁定如下：
    主  文
異議駁回。
    理  由
一、按受處分人，不服第八條主管機關所為之處罰，得於接到裁
    決書之翌日起二十日內，向管轄地方法院聲明異議；又交通
    法庭認為聲明異議無理由者，應以裁定駁回之，道路交通管
    理處罰條例第八十七條第一項、道路交通案件處理辦法第十
    九條，分別定有明文。
二、次按汽車駕駛人飲用酒類或其他類似物後其吐氣所含酒精濃
    度超過每公升零點二五毫克者，不得駕車，道路交通安全規
    則第一百十四條第二款定有明文；又汽車駕駛人，駕駛汽車
    經測試檢定酒精濃度超過規定標準者，處新台幣（下同）一
    萬五千元以上六萬元以下罰鍰，並當場移置保管其車輛及吊
    扣其駕駛執照十二個月，道路交通管理處罰條例第三十五條
    第一項第一款亦定有明文。
三、本件移送意旨略以：異議人即受處分人甲○○駕騎ＨＩＴ─
    八二五號重型機車，於民國九十四年四月三十日上午八時五
    十八分許，在新竹市○○路四○六號前，為新竹市警察局交
    通第一分隊警員楊瑞堂舉發酒醉駕車肇事，經測試其吐氣所
    含酒精濃度達每公升一點五五毫克，並填掣竹市警交字第Ｅ
    00000000號舉發違反道路交通管理事件通知單。因
    異議人未於上開舉發單所載應到案時間內到站接受裁罰，移
    送機關乃依據道路交通管理處罰條例第三十五條第一項第一
    款規定，於九十四年七月二十日逕行裁決處異議人罰鍰新台
    幣五萬二千五百元，並吊扣駕駛執照十二個月，異議人仍不
    服，提出異議。
四、本件異議意旨略以：異議人九十四年四月三十日在自家門口
    （新竹市○○路四○二號）坐於ＨＩＴ─八二五號重型機車
    上，因等候紅綠燈致遭後面汽車撞及，倒於同路段四○六號
    門前，汽車逃逸後立即報警處理，初測酒精濃度為每公升零
    點五毫克，事後卻為每公升一點五五毫克，顯有疑義；且若
    酒測值高達每公升一點五五毫克，應已意識不清，而異議人
    當時卻能於事故後報警處理，並配合警方做酒測之相關作業
    ，故對該所裁決不服，爰依法聲明異議。
五、訊據異議人甲○○於本院調查時，固承認曾於前揭時、地接
    受警員對其實施酒測，經檢測後發現其吐氣所含酒精濃度為
    每公升一點五五毫克之事實，惟辯稱：其並無駕車行為云云
    。經查，異議人於九十四年四月三十日上午八時五十八分許
    ，在新竹市○○路四○六號前，經新竹市警察局交通第一分
    隊警員對其施以酒精濃度之測試結果，其吐氣所含酒精濃度
    為每公升一點五五毫克，且據異議人在酒測單上親筆簽名，
    而異議人於本院調查時，對該酒測值表示無意見，承認自己
    確有喝酒之事實。再，異議人於被訴酒後駕車之公共危險案
    件中，於警詢及檢察官訊問時均坦承有酒後騎乘機車上路之
    行為；另證人即警員楊瑞堂於本院九十四年度簡上字第六五
    號即異議人被訴涉犯公共危險罪之案件中，在本院結證稱：
    「我據報到現場後，異議人說他剛從家門口騎車出去要買早
    餐，才騎二間房子就被車撞，當時他機車倒在公車停車格內
    ，他父親也有從家裡出來看，還有罵他」等語，堪認異議人
    確實有騎車上路行為，而且證述亦恰與異議人於上開案件偵
    查中所為之自白內容相符；又本院亦業於九十四年九月二十
    九日以本院九十四年度簡上字第六五號判決認定異議人確實
    有酒後騎乘機車之行為，此有該判決書一件在卷可稽。是本
    院依據上開事證，亦同認異議人確有酒後駕車之事實，異議
    人以前揭情詞否認駕車云云，應係事後飾卸之詞，不可採信
    。
六、綜上所述，原處分機關依道路交通管理處罰條例認異議人甲
    ○○違反第三十五條第一項第一款之規定，裁處罰鍰五萬二
    千五百元，並吊扣駕駛執照十二個月，認事用法均無違誤，
    應予維持，本件異議為無理由，應予駁回。
七、據上論斷，應依道路交通案件處理辦法第十九條，裁定如主
    文。
中　　華　　民　　國　　94　　年　　10　　月　　31　　日
                  交通法庭法  官   魏瑞紅
以上正本證明與原本無異。
如不服本裁定，應於裁定送達後五日內向本院提出抗告狀。
中　　華　　民　　國　　94　　年　　10　　月　　31　　日
                          書記官   吳月華
